

DESARROLLADOR DE SOFTWARE

Datos personales

Jamundi Colombia

+ 57 3235121557

juanjosecaicedo6@gmail.com

Links

Sitio web

Linkedin

Competencias

PHP
HTML 5

CSS 3

SQL

MySql

Magento 2

Node.js

Vue

Angular

React

Tailwind Css

Hobbies

Bootstrap

Laravel

Tocar guitarra, jugar futbol y video juegos

Perfil profesional

Durante más de 6 años, he estado aprendiendo continuamente en el campo del desarrollo web (full-stack) y experimentando con nuevas tecnologías. Aquí puedes ver un resumen de mis habilidades.

Como profesional tengo las capacidades y cualidades para desempeñarme como desarrollador web, realizando soluciones a problemas informáticos, poniendo en práctica conocimientos previos e investigando sobre aquello que desconozco, haciendo uso de las diferentes herramientas tecnológicas para complementar mi excelente desempeño.

Experiencia laboral

Desarrollador Magento 2, Adwise

AGOSTO 2021 - ABRIL 2023

Desarrollo de E-commerce en magento 2 (cloud, community) del lado del frontend y backend, construir tiendas desde cero hasta su salida a producción, brindar soporte a sitio en producción.

- Levantar requerimientos
- Despliegue de Tiendas a producción
- Integraciones tipo API REST

Desarrollador full-stack, Enjambre Group SAS, Cali

AGOSTO 2020 - MARZO 2021

Desarrollar y desplegar sistemas web usando tecnologías más usadas y robustas las cuales pudieran suplir las necesidades de los clientes.

- Levantar requerimientos basados en las necesidades del cliente
- Diseñar plan de trabajo.
- Desarrollo de interfaces de usuarios administrativos.
- Desarrollo de chatbots en nodejs.
- Administración de vps.
- Despliegue de aplicaciones web.
- Direccionamiento de dominios (registros ti AAAA).
- Implementar páginas en wordpress.
- Construcción de Marketplace en wordpress.
- Crear plugin para wordpress los cuales permitieran extender funcionalidades.
- Migración de páginas hechas en wordpress.
- Realizar comunicación entre distintas aplicaciones mediante servicios REST y SOAP.

Analista en sistemas, Embalajes y Servicios Industriales SAS., Cali

JULIO 2018 - ABRIL 2020

Desarrollar sistema de contabilidad y procesos internos administrativos a nivel departamental aplicando estándares de calidad definidos en normativa para desarrollo de software.

- Levantar requerimientos basados en las necesidades de la empresa.
- Realizar planeación de proyecto de digitalización de procesos internos.
- Diseñar plan de trabajo.
- Diseñar interfaces de usuario.
- Diseño de la base de datos.
- Creación de la base de datos.
- Desarrollo de las interfaces de usuario.
- Integración de módulos programados.
- Realizar pruebas de caja negra, caja blanca y de integración.

• Documentación de resultados de pruebas.

Formación académica

Técnico en programación de software., SENA - Centro de Electricidad y Automatización Industrial CEAI., Cali

ENERO 2016 - DICIEMBRE 2017

El software de programación es un conjunto de herramientas y utilidades utilizadas para el desarrollo, programación o creación de programas o aplicaciones informáticas. Estos incluyen editores de texto, compiladores, intérpretes, enlazadores y depuradores, y pueden utilizar diferentes lenguajes de programación.

Bachiller Académico, Institución educativa nueva visión de Honduras DICIEMBRE 2015

Básica primaria, Institución educativa Nueva Visión de Honduras

Referencias

Andres Solis Salinas +57 316 3210585

Yeider Adrian Mina +57 320 7753755

Jose Mera +57 311 6389152